# 请教陈老师，合并判断

提问人：心海拂清风 时间：2016-11-19 11:28:18
问题： 自然人与自然人控股的公司相互转让股权，书否属于同一控制下合并？ 我理解属于同一控制下合并，前后都属于自然人控制，自然人控制下的经济资源并没有发生变化，例如甲把子公司a公司的股权转给甲控制的B公司属于同一控制下合并，如何进行会计处理？谢谢指导。同时认为自然人并不是作为同一合并的主体，自然人换成企业才可以是同一控制下合并，我认为并不受限于企业还是自然人，只有符合同一控制下定义和基本精神就行。

回答人：chenyiwei
可以这样理解。自然人控制的企业收购该自然人控制的其他企业，按同一控制下合并处理。